【裁判字號】    99,上訴,32
【裁判日期】    990622
【裁判案由】    毒品危害防制條例
【裁判全文】
臺灣高等法院臺南分院刑事判決          99年度上訴字第32號
上  訴  人
即  被  告  乙○○
選任辯護人
即扶助律師  陶靜芳律師
上列上訴人因毒品危害防制條例案件，不服臺灣臺南地方法院97
年度訴字第 958號中華民國98年10月28日第一審判決（起訴案號
：臺灣臺南地方法院檢察署97年度偵字第2729、7148號），提起
上訴，本院判決如下：
    主  文
上訴駁回。
    事  實
一、乙○○之綽號為「國慶」、「老李」，前於民國（下同）81
    年間即曾因施用毒品違反肅清煙毒條例案件，經判刑而執行
    完畢，嗣89年後又多次施用毒品違反毒品害防制條例，經觀
    察勒戒、強制戒治及判刑，最近一次於97年間經判處應執行
    有期徒刑一年十月確定（不構成累犯），詎仍不知悔悟，明
    知海洛因係屬毒品危害防制條例第2條第2項第 1款所列管之
    第一級毒品，非經許可，不得持有、販賣，因己身有施用毒
    品第一級毒品海洛因及第二級毒品安非他命之毒癮惡習，為
    支應購買毒品之龐大支出，竟意圖營利，基於販賣第一級毒
    品海洛因以圖牟利之犯意，以其所持有之門號0000000000號
    、0000000000號行動電話作為聯絡毒品交易之工具，約定購
    買毒品事宜，於附表所載之時間、地點，分別販賣第一級毒
    品海洛因予附表所示之黃健展、謝文柱、張銘德及黃三郎等
    人，總計販賣海洛因所得共新台幣（下同）二萬五千二百元
    （未扣案）：
  (一)於附表編號一所示之時間，在台南縣永康市○○○路砲校附
    近，販賣第一級毒品海洛因予黃健展共三次（其交易之時間
    、地點、次數及交易方式、數量、價格暨所得金額均詳如附
    表編號一所示）
  (二)於附表編號二所示之時間，在台南縣永康市○○街口附近等
    處，販賣第一級毒品海洛因予謝文柱共九次（其交易之時間
    、地點、次數及交易方式、數量、價格暨所得金額均詳如附
    表編號二所示）
  (三)於附表編號三所示之時間，在其位於台南縣永康市○○街37
    6巷9號住處，販賣第一級毒品海洛因予張銘德一次（其交易
    之時間、地點、次數及交易方式、數量、價格暨所得金額均
    詳如附表編號三所示）
  (四)於附表編號四所示之時間，在台南縣永康市○○街口附近巷
    子內等處，販賣第一級毒品海洛因予黃三郎共七次（其交易
    之時間、地點、次數及交易方式、數量、價格暨所得金額均
    詳如附表編號四所示）
二、嗣於97年2月14日下午1時許，經警持本院核發之搜索票，至
    臺南縣永康市○○街376巷9號乙○○住處執行搜索，當場扣
    得其所有之注射針筒1支、燈泡1個、吸管1支、分裝袋2包、
    行動電話SIM卡（門號：0000000000號）1張，而循線查獲上
    情。
三、案經臺南縣警察局歸仁分局報告臺灣臺南地方法院檢察署檢
    察官偵查起訴。
    理  由
壹、關於證據能力方面
一、按被告以外之人於審判外之陳述，雖不符前四條之規定，而
    經當事人同意於審判程序作為證據，法院審酌該言詞陳述或
    書面陳述作成時之情況，認為適當者，亦得為證據，刑事訴
    訟法第159條之5定有明文。
二、查本件被告犯罪事實之證據方法，經本院準備程序提示予檢
    察官、被告及辯護人，均表示對於證據能力無意見，同意列
    為證據（本院卷第52頁）。
三、又查，本件證人黃健展、謝文柱、張銘德及黃三郎等人於警
    詢之證述，經核均係由警方先告知得行使之權利及夜間得拒
    絕接受訊問等情，而經其等同意後始接受訊問，且經警方先
    訊問相關案情，由其等一一陳述後，始經記載於偵訊筆錄之
    中，嗣經閱覽筆錄無訛，再按捺指印所制作完成，全程並經
    錄音存證等情，足見警詢筆錄確係本於其等之陳述內容所制
    作，且符合取證之合法程序，是認上開證人於警詢中所為之
    供述證據，依其等作成時之情況，應為適當者，且為證明犯
    罪事實所必要，自得採為證據。
四、再按被告以外之人於偵查中向檢察官所為之陳述，除顯有不
    可信之情況者外，得為證據，刑事訴訟法第159條之1第 2項
    定有明文。查證人黃健展、謝文柱、張銘德及黃三郎等人於
    檢察官偵訊中所為之陳述，係以證人之身分具結作證，而因
    檢察官與法官同為司法官，衡諸實務運作，檢察官實施刑事
    偵查程序，應能恪遵法定程序之要求，未有違法取供之情事
    ，符合取證之合法程序，亦無所謂「顯有不可信」之情形，
    故上開證詞雖於審判外所為，然應為傳聞證據之例外，具有
    證據能力。
五、綜上所述，本院審酌上開證據製作時之情況，並無違法不當
    之情事，其證據之取得過程亦無瑕疵，認為以之作為證據應
    屬適當，與本案待證事實間復具有關連性，並經檢察官、被
    告及辯護人均表示同意列為證據，揆諸前開規定，應認該等
    供述證據符合傳聞證據之例外，自屬具有證據能力。
六、另按通訊監察之錄音、錄影，其所錄取之聲音或畫面，既係
    憑機械力拍錄，未經人為操控，該錄音、錄影經依刑事訴訟
    法第165條之1第 2項規定之調查程序後，固有證據能力。至
    通訊監察之監聽譯文如係被告以外之人之司法警察（官）監
    聽人員，於審判外將監聽所得資料以現譯方式整理後予以記
    錄而得，則本質上屬於被告以外之人於審判外之書面陳述，
    為傳聞證據，依刑事訴訟法第159條第1項規定，除法律有規
    定者外，不得作為證據。本件被告門號0000000000號、0000
    000000號與證人黃健展、謝文柱、張銘德及黃三郎等人聯絡
    之通訊監察譯文，係於本於臺灣臺南地方法院檢察署檢察官
    聲請臺灣南地方法院法官核發之通訊監察書而所為之監聽錄
    音，有臺灣台南地方法院檢察署96年11月30日96年南檢瑞荒
    監（續）字第002426號通訊監察書及臺灣臺南地方法院96年
    度聲監字第000052號通訊監察書附卷可稽（如附件一通訊監
    察書），並由警方人員將監聽所得資料以現譯方式整理後予
    以記錄，並為被告所不爭執其內容，足見確係本於其等之電
    話錄音內容所制作，且符合取證之合法程序，是認上開通訊
    監察譯文，依其作成時之情況，應為適當者，法程序，並經
    檢察官、被告及辯護人同意列為本案證據，自得採為證據，
    併予敘明。
貳、認定犯罪事實所憑之證據及理由
一、關於附表編號一（即原起訴書附表編號(一)）之犯罪事實：
  (一)附表編號一所示之事實，業據上訴人即被告乙○○坦承不諱
    ，並據證人黃健展於警詢及偵訊證述於附表編號一所示之時
    間及地點，向被告購買如附表編號一所示之第一級毒品海洛
    因等情明確，並有被告持用門號0000000000號行動電話與證
    人黃健展聯絡之通訊監察譯文在卷可稽（上開犯罪事實所憑
    之證據，詳如附表編號一之「本院認定事實所憑之積極證據
    」欄所載）。
  (二)經核證人黃健展於警詢及偵查中所證稱：96年3月初、3月中
    旬及11月初，我有使用行動電話門號0000000000號或地面電
    話00-0000000號，與綽號「老李」的乙○○使用之行動電話
    門號 0000000000號連絡，這三次我分別以新臺幣1,000元、
    500元、1,000元不等之價格向乙○○各購買一次海洛因，每
    次一包，交易地點均在臺南縣永康市○○○路砲校附近等語
    （南縣歸警偵字第0971000406號警卷第19至22頁、97年度偵
    字第2729號偵卷第90頁），與證人黃健展於96年11月 6日上
    午7時41分47秒起，有以其所使用之行動電話門號000000000
    0號、地面電話00-0000000號與被告持用之行動電話門號000
    0000000 號連絡等情相符，此有臺灣臺南地方法院檢察署中
    華民國96年10月31日96年南檢瑞荒監字第002193號通訊監察
    書、被告乙○○持用門號0000000000號行動電話監聽譯文、
    錄音光碟（97年度偵字第2729號偵卷第79頁）上所載證人與
    被告於96年11月6日上午7時41分47秒起有電話通聯紀錄可資
    佐證，足證證人所述購毒前均以電話聯絡之情節應屬實情。
  (三)又查，證人於92年間即因施用毒品而有受觀察勒戒、強制戒
    治之記錄，而本次因本案經警徵得其同意採尿送驗後，其檢
    驗結果亦呈嗎啡陽性反應，有證人黃健展之臺南市警察局歸
    仁分局採擷毒品犯罪嫌疑人尿液送驗編號名冊、正修科技大
    學超微量研究科技中心檢驗報告、臺灣高等法院被告前案紀
    錄表（南縣歸警偵字第0000000000號警卷第24、25頁、原審
    卷第 92至103頁）附卷可參，顯示證人黃健展確有施用第一
    級毒品海洛因之習性無訛。
  (四)綜參以上各情，證人黃健展之指證，基上述各項證據綜合判
    斷，並無重大矛盾瑕疵，亦未違背經驗法則與論理法則，並
    經有前述補強證據，足資擔保其指證被告之犯罪情節非屬虛
    構，能予保障其指證被告犯罪事實之真實性，應堪採信。是
    上開各項證據，足資證明被告於審理中所為之任意性自白，
    應具有相當程度之真實性，而確信被告前述自白之犯罪事實
    確屬真實。從而，被告如附表編號一所示販賣第一級毒品海
    洛因予黃健展之犯行，事證明確，應堪認定。
二、關於附表編號二（即原起訴書附表編號(二)）之犯罪事實：
  (一)附表編號二所示之事實，業據被告坦承不諱，並據證人謝文
    柱於警詢及偵訊證述於附表編號二所示之時間及地點，向被
    告購買如附表編號二所示之第一級毒品海洛因等情明確，並
    有被告持用門號0000000000、0000000000號行動電話與證人
    謝文柱聯絡之通訊監察譯文在卷可稽（上開犯罪事實所憑之
    證據，詳如附表編號二之「本院認定事實所憑之積極證據」
    欄所載）。
  (二)查證人謝文柱於警詢及偵查中證稱：96年11月至12月10日這
    段期間，我有使用行動電話門號0000000000號、0000000000
    號、0000000000號或地面電話00-0000000號，與乙○○使用
    之行動電話門號0000 000000號、0000000000 號連絡購買海
    洛因九次，我每次分別以新臺幣1,000元至4,000元不等之價
    格向乙○○各購買1次海洛因，每次1包，交易地點均在臺南
    縣永康市○○街巷口附近，我印象中共向乙○○買過二次海
    洛因，96年12月初買的二次都是 4,000元等語明確（97年度
    偵字第2729號偵卷第43至45頁、第57頁）。而證人謝文柱於
    96年11月18日16時48分26秒、12月6日12時29分1秒、12月10
    日17時19分42秒起，有以其所使用之行動電話門號00000000
    00號、0000000000號、0000000000號或地面電話00-0000000
    號，與被告持用之行動電話門號0000000000號、0000000000
    號連絡等情，亦有臺灣臺南地方法院檢察署中華民國96年11
    月30日96年南檢瑞荒監（續）字第002426號通訊監察書（附
    件1）被告乙○○持用門號0000000000號、 0000000000號行
    動電話監聽譯文、錄音光碟（南縣歸警偵字第0000000000號
    警卷第59頁、97年度偵字第2729號偵卷第49至50頁）上所載
    證人與被告分別於96年11月18日16時48分26秒、12月 6日12
    時29分 1秒、12月10日17時19分42秒起有電話通聯紀錄可資
    佐證，核與證人所述購毒前均以電話聯絡之情節相符。
  (三)又查，證人於88年間起至94年間即因施用毒品而有受觀察勒
    戒、強制戒治暨有期徒刑之執行記錄，有證人謝文柱之臺灣
    高等法院被告前案紀錄表（原審卷第88至91頁）附卷可參，
    顯示證人確有施用第一級毒品海洛因之習性無訛，是證人之
    證述內容明確詳實，顯與事實相合。
  (四)綜參以上各情，證人謝文柱之指證，基上述各項證據綜合判
    斷，並無重大矛盾瑕疵，亦未違背經驗法則與論理法則，並
    經有前述補強證據，足資擔保其指證被告之犯罪情節非屬虛
    構，能予保障其指證被告犯罪事實之真實性，應堪採信。是
    上開各項證據，足資證明被告於審理中所為之任意性自白，
    應具有相當程度之真實性，而確信被告前述自白之犯罪事實
    確屬真實。從而，被告如附表編號二所示販賣第一級毒品海
    洛因予謝文柱之犯行，事證明確，應堪認定。
三、關於附表編號三（即原起訴書附表編號(三)）之犯罪事實：
  (一)附表編號三所示之事實，業據被告坦承不諱，並據證人張銘
    德於警詢及偵訊證述於附表編號三所示之時間及地點，向被
    告購買如附表編號三所示之第一級毒品海洛因等情明確，並
    有被告持用門號0000000000號行動電話與證人張銘德聯絡之
    通訊監察譯文在卷可稽（上開犯罪事實所憑之證據，詳如附
    表編號三之「本院認定事實所憑之積極證據」欄所載）。
  (二)查證人張銘德於警詢及偵查中證稱：96年12月 7日，我有使
    用行動電話門號0000000000號，與綽號「國慶」的乙○○使
    用之行動電話門號0000000000號連絡，我在通話中稱要他處
    理「10」給我，所稱之「10」係指要購買一包 1,000元的海
    洛因之意，所以這次我以新臺 幣1,000元之價格向乙○○購
    買海洛因一包，交易地點係乙○○位在臺南縣永康市○○街
    376巷9號之住處等語明確（南縣歸警偵字第0971000406號警
    卷第12至16頁、 97年度毒偵字第499號偵卷第7至8頁）。而
    證人張銘德於96年12月7日上午8時45分48秒起，有以其所使
    用之行動電話門號0000000000號，與被告持用之行動電話門
    號0000000000號連絡等情，亦有臺灣臺南地方法院檢察署中
    華民國96年11月30日96年南檢瑞荒監（續）字第002426號通
    訊監察書（附件1）、被告乙○○持用門號 0000000000號行
    動電話監聽譯文、錄音光碟（南縣歸警偵字第0000000000號
    警卷第91至92頁）上所載證人與被告於96年12月7日上午8時
    45分48秒起有電話通聯紀錄可資佐證，核與證人所述購毒前
    均以電話聯絡之情節相符。
  (三)又查，證人於95年間即因施用毒品而有受觀察勒戒之記錄，
    復於97年間同因施用毒品案件經法院判處有期徒刑確定，而
    本次因本案經警徵得其同意採尿送驗後，其檢驗結果亦呈嗎
    啡陽性反應，有證人張銘德之臺南市警察局歸仁分局採擷毒
    品犯罪嫌疑人尿液送驗編號名冊、正修科技大學超微量研究
    科技中心檢驗報告、臺灣高等法院被告前案紀錄表（南縣歸
    警偵字第0000000000號警卷第89、90頁、原審卷第76至87頁
    ）附卷可參，顯示證人確有長期施用第一級毒品海洛因之習
    性無訛，是證人之證述內容明確詳實，應屬實情。
  (四)綜參以上各情，證人張銘德之指證，基上述各項證據綜合判
    斷，並無重大矛盾瑕疵，亦未違背經驗法則與論理法則，並
    經有前述補強證據，足資擔保其指證被告之犯罪情節非屬虛
    構，能予保障其指證被告犯罪事實之真實性，應堪採信。是
    上開各項證據，足資證明被告於審理中所為之任意性自白，
    應具有相當程度之真實性，而確信被告前述自白之犯罪事實
    確屬真實。從而，被告如附表編號三所示販賣第一級毒品海
    洛因予張銘德之犯行，事證明確，應堪認定。
四、關於附表編號四（即原起訴書附表編號(四)）之犯罪事實：
  (一)附表編號四所示之事實，業據被告坦承不諱，並據證人黃三
    郎於警詢及偵訊證述於附表編號四所示之時間及地點，向被
    告購買如附表編號四所示之第一級毒品海洛因等情明確，並
    有被告持用門號0000000000號行動電話與證人黃三郎聯絡之
    通訊監察譯文在卷可稽（上開犯罪事實所憑之證據，詳如附
    表編號四之「本院認定事實所憑之積極證據」欄所載）。
  (二)查證人黃三郎於警詢及偵查中證稱：96年12月7日 、8日、9
    日、10日、12日、20日、25日這七日，我有向乙○○購買海
    洛因毒品，我均使用行動電話門號0000000000號，與乙○○
    使用之行動電話門號0000000000號連絡購買海洛因，我聯絡
    他時都是以簽注六合彩之暗語做為內容，談論我們交易毒品
    的數量及價額，這7次中除了第一次我向他購買一包700元之
    海洛因外，其餘每次均以新臺幣 1,000元之價格向乙○○各
    購買海洛因 1包，交易地點均在臺南縣永康市○○街巷口附
    近等語明確（97年度偵字第2729號偵卷第93至100頁、第109
    至114頁）。而證人黃三郎於96年12月7日 7時39分44秒、12
    月8日23時11分30秒、12月9日20時16分50秒、12月10日21時
    25分40秒、12月12日23時31分24秒、12月20日12時1分1秒、
    12月25日17時21分59秒起，有以其所使用之行動電話門號00
    00000000號，與被告持用之行動電話門號0000000000號連絡
    等情，亦有臺灣臺南地方法院檢察署中華民國96年11月30日
    96年南檢瑞荒監（續）字第002426號通訊監察書、被告乙○
    ○持用門號0000000000號行動電話監聽譯文、錄音光碟（97
    年度偵字第2729號偵卷第101至102頁）上所載證人與被告分
    別於96年12月7日7時39分44秒、 12月8日23時11分30秒、12
    月9日20時16分50秒、 12月10日21時25分40秒、12月12日23
    時31分24秒、12月20日12時1分1秒、12月25日17時21分59秒
    起有電話通聯紀錄可資佐證，核與證人所述購毒前均以電話
    聯絡之情節相符。
  (三)又查，證人前即因施用毒品而有受觀察勒戒之記錄，有證人
    黃三郎之臺灣高等法院被告前案紀錄表（原審卷第75頁）附
    卷可參，顯示證人確有施用第一級毒品海洛因之習性無訛，
    足認證人黃三郎之證述內容明確詳實，顯非子虛烏有。
  (四)綜參以上各情，證人黃三郎之指證，基上述各項證據綜合判
    斷，並無重大矛盾瑕疵，亦未違背經驗法則與論理法則，並
    經有前述補強證據，足資擔保其指證被告之犯罪情節非屬虛
    構，能予保障其指證被告犯罪事實之真實性，應堪採信。是
    上開各項證據，足資證明被告於審理中所為之任意性自白，
    應具有相當程度之真實性，而確信被告前述自白之犯罪事實
    確屬真實。從而，被告如附表編號四所示販賣第一級毒品海
    洛因予黃三郎之犯行，事證明確，應堪認定。
五、又按販賣毒品之所謂販賣行為，係行為人基於營利之目的，
    而販入或賣出毒品而言，販賣毒品者，其主觀上須有營利之
    意圖，且客觀上有販賣之行為，即足構成，至於實際上是否
    已經獲利，則非所問，即於有償讓與他人之初，係基於營利
    之意思，並著手實施，而因故無法高於購入之原價出售，最
    後不得不以原價或低於原價讓與他人時，仍屬販賣行為，必
    始終無營利之意思，以原價或低於原價有償讓與他人，方難
    謂為販賣行為，而僅得以轉讓罪論處（最高法院93年度臺上
    字第1651號、94年度臺上字第5317號判決意旨分別參照）。
    次按海洛因係毒品危害防制條例第2條第1項第 1款所定之第
    一級毒品，物稀價昂，其持有販賣者，政府查緝甚嚴，苟非
    有利可圖，當不願甘冒法律制裁之風險，而予販賣；又按販
    賣毒品乃違法行為，非可公然為之，亦無公定價格，容易分
    裝並增減份量，而每次買賣之價量，輒因買賣雙方關係之深
    淺、資力、需求量及對行情之認知、來源是否充裕、查緝是
    否嚴緊、購買者被查獲時供出購買對象之風險評估等因素，
    而異其標準，非可一概而論，而販賣安非他命之利得，除被
    告坦承犯行或價量俱臻明確外，委難察得實情，販賣之人從
    價差或量差中牟利之方式雖異，其意圖營利之販賣行為則同
    一，職是之故，即使未經查得實際販賣之利得，但除非別有
    事證，足認係按同一價量委買或轉售，確未牟利外，尚難執
    此遽認非法販賣之證據有所未足，而諉無營利之意思，或阻
    卻販賣犯行之追訴（最高法院87年台上字第3164號判決參照
    ）。查被告與證人黃健展、謝文柱、張銘德及黃三郎等人並
    無深交等情，倘非有利可圖，被告絕無平白甘冒被查緝重罰
    之高度風險，而單純代他人購買毒品之理，是其販入之價格
    當較其出售之價格為低，而有從中賺取買賣價差牟利之意圖
    及事實，應屬合理之認定。又佐以，被告自83年起至97年間
    經查獲，即多次因施用毒品案件，經法院判刑之前科，此有
    台灣高等法院被告前案紀錄可憑，被告於本院審理時並自承
    施用第一級毒品海洛因及第二級毒品安非他命，每月約吸食
    毒品三、四萬元等語（本院卷(二)第79頁），足見被告有施用
    毒品之惡習，且其毒癮非輕，是以，被告為支應購買毒品之
    龐大支出，豈有將其花費金錢不易購得之海洛因，分文未賺
    取而以原價出售予證人黃健展、謝文柱、張銘德及黃三郎等
    人，顯與常情已有不合，足見被告販售予附表所示之證人黃
    健展、謝文柱、張銘德及黃三郎等人，並從價差或量差中賺
    取利潤而牟利至明，是被告有販賣毒品海洛因藉以營利之意
    圖，亦應認定。
六、綜上所述，被告如附表所示販賣第一級毒品海洛因予黃健展
    、謝文柱、張銘德及黃三郎等人之犯行，事證明確，洵堪認
    定，應依法論科。
參、論罪科刑之理由
一、按被告行為後，毒品危害防制條例部分條文業於98年5月5日
    經修正通過，並於同年月20日經總統公布，於同年月22日起
    施行，其中：(1)第4條第1項修正前規定：「製造、運輸、販
    賣第一級毒品者，死刑、無期徒刑；處無期徒刑者，得併科
    新臺幣一千萬元以下罰金」，修正後規定「製造、運輸、販
    賣第一級毒品者，處死刑或無期徒刑；處無期徒刑者，得併
    科新臺幣二千萬元以下罰金」，亦即罰金刑已提高為新台幣
    二千萬元，是經比較新舊法結果，本院認新法之法定刑罰金
    刑較重，對被告較為不利，自依刑法第2條第1項前段之規定
    ，適用修正前之該條例第4條第1項之規定，有利於被告，合
    先敘明（按修正後毒品危害防制條例第17條關於供出毒品來
    源因而查獲，或有於偵查中及審理時均自白犯行，均可減刑
    之規固較有利於被告，但被告均無該條例第17條減刑之適用
    ，詳如後敘，該條自無合併比較之問題）。
二、又按海洛因係毒品危害防制條例第2條第2項第 1款所稱之第
    一級毒品，不得持有、販賣，被告販賣第一級毒品海洛因予
    附表所示之黃健展、謝文柱、張銘德及黃三郎等人，核其所
    為係犯毒品危害防制條例第4條第1項之販賣第一級毒品罪。
三、被告販賣毒品海洛因前後，因而持有毒品海洛因之低度行為
    ，應為販賣之高度行為所吸收，不另論罪。
四、又按刑法上所謂集合犯係指立法者所制定之犯罪構成要件中
    ，本就預定有數個同種類之行為將反覆實行之犯罪而言，是
    將各自實現犯罪構成要件之多數行為，解釋為集合犯，而論
    以一罪，對於集合犯之解釋，須符合立法者之意向。再依刑
    法第56條修正理由之說明，謂「對繼續犯同一罪名之罪者，
    均適用連續犯之規定論處，不無鼓勵犯罪之嫌，亦使國家刑
    罰權之行使發生不合理之現象。」、「基於連續犯原為數罪
    之本質及刑罰公平原則之考量，爰刪除有關連續犯之規定」
    等語，即係將本應各自獨立評價之數罪，回歸本來就應賦予
    複數法律效果之原貌。因此，就刑法修正施行後多次販賣毒
    品之犯行，採一罪一罰，始符合立法本旨（最高法院96年度
    第九次刑庭會議決議意旨參照）。再按集合犯之判斷，客觀
    上應斟酌法律規範之本來意涵、實現該犯罪目的之必要手段
    、社會生活經驗中該犯罪必然反覆實行之常態及社會通念等
    ；主觀上則視其反覆實施之行為是否出於行為人之單一犯意
    ，並秉持刑罰公平，加以判斷之。稽以行為人販賣毒品之原
    因，不一而足，其多次販賣毒品之行為，未必皆出於行為人
    之一個犯意決定；且觀諸毒品危害防制條例第 4條販賣毒品
    之構成要件文義，實無從憑以認定立法者本即預定該犯罪之
    本質，必有數個同種類行為而反覆實行之集合犯行，故販賣
    毒品罪，難認係集合犯。本件被告涉犯附表各次販賣第一級
    毒品行為，販賣之對象、地點不盡相同，各次販賣之時間均
    係前次行為完畢後始再為之，且依上開證人之證述及卷附通
    訊監察譯文，可知購買毒品者多係先行與被告電話聯繫，約
    定交易之毒品種類、金額、時間、地點後，再為交易行為，
    足見各次犯行並非於同時同地或密切接近之時地實施，各行
    為之獨立性亦非極為薄弱，依一般社會健全觀念，在時間差
    距上，尚非難以強行分開，在刑法評價上，不宜以視為數個
    舉動之接續施行，合為包括之一行為予以評價，承前說明，
    即難認立法者就所制定之犯罪構成要件中，本即預定有數個
    同種類之販賣毒品行為將反覆實行，不能論以集合犯，且其
    時間乃各自分散在96年 3月至96年12月數月中，並非緊密，
    販毒之對象亦各異，亦難謂為接續犯。是以，被告附表所示
    之各次犯行，犯意各別，行為互殊，應予分論併罰。
五、刑法第59條酌減其刑之考量：
  (一)按刑法第59條規定，犯罪之情狀可憫恕者，得酌量減輕其刑
    ，同法第57條規定，科刑時應審酌一切情狀，尤應注意左列
    事項（共十款）為科刑重輕之標準，兩條適用上固有區別，
    惟所謂「犯罪之情狀」與「一切情形」云云，並非有截然不
    同之領域，於裁判上酌減其刑時，應就犯罪一切情狀（包括
    第57條所列舉之十款事項），予以全盤考量，審酌其犯罪有
    無可憫恕之事由（即判例所稱有特殊之原因與環境等等，在
    客觀上足以引起一般同情，以及宣告法定低度刑，是否猶嫌
    過重），以為判斷。故適用第59條酌量減輕其刑時，並不排
    除第57條所列舉十款事由之審酌，惟其程度應達於確可憫恕
    ，始可予以酌減，有最高法院70年度第六次刑事庭會議決議
    可參。第以販賣第一級毒品罪之法定刑為「死刑或無期徒刑
    ；處無期徒刑者，得併科新台幣一千萬元以下罰金」，然同
    為販賣第一級毒品之人，其原因動機不一，犯罪情節未必盡
    同，或有大盤毒梟者，亦有中、小盤之分，甚或僅止於吸毒
    者友儕間為求互通有無之有償轉讓者亦有之，其販賣行為所
    造成危害社會之程度自屬有異，法律科處此類犯罪，所設之
    法定最低本刑卻同為「無期徒刑，得併科新台幣一千萬元以
    下罰金」，不可謂不重。於此情形，倘依其情狀處以有期徒
    刑，即足以懲儆，並可達防衛社會之目的者，自非不可依客
    觀之犯行與主觀之惡性二者加以考量其情狀，是否有可憫恕
    之處，適用刑法第59條之規定酌量減輕其刑，期使個案裁判
    之量刑，能斟酌至當，符合比例原則。再按刑事審判旨在實
    現刑罰權之分配的正義，故法院對有罪被告之科刑，應符合
    罪刑相當之原則，使輕重得宜，罰當其罪，以契合社會之法
    律感情，此所以刑法第57條明定科刑時應審酌一切情狀，尤
    應注意該條所列10款事項以為科刑輕重之標準，並於同法第
    59條賦予法院（法官）以裁量權，如認「犯罪之情狀可憫恕
    者，得酌量減輕其刑」，俾使法院就個案之量刑，能斟酌至
    當（最高法院96年度台上字第1043號及86年度台上字第5313
    號判決意旨分別參照）。復參酌釋字第 263號解釋，若不分
    犯罪情況及結果如何，概以死刑、無期徒刑為法定刑，立法
    甚嚴，若有情輕法重之情，裁判時本有刑法第59條酌量減輕
    其刑之適用，足以免過嚴之刑，與憲法尚無牴觸。是若有情
    輕法重，及刑法第59條所規定之情，對被告所犯之罪酌量減
    輕其刑，自為法之所許。
  (二)查被告販賣第一級毒品海洛因之犯行，雖於法有違，應予處
    罰，惟本件被告販賣海洛因之對象僅限於黃健展、謝文柱、
    張銘德及黃三郎等人，其所得合計亦僅有二萬五千二百元，
    獲利有限，有別於大盤或中盤毒梟，情節亦無集團性情形，
    是被告之惡性及犯罪情節，實與大量走私進口或長期販賣毒
    品之大盤販毒者有別，顯見其本件犯罪之情節尚屬輕微，尚
    非不可憫恕，而被告所犯販賣第一級毒品罪之法定刑為「死
    刑或無期徒刑」之重典，而以前述被告觸犯本罪之原因背景
    、具體犯罪情節及其主觀惡性等情狀，在縱處以法定最低度
    刑，仍嫌過苛，在客觀上足以引起一般人之同情，顯有情輕
    法重之情，而犯罪情狀堪可憫恕，是依其情狀處以有期徒刑
    ，始符量刑之平允。再者，並考量被告並有施用毒品自戕身
    心之行為，因購買毒品所費不貲，且同好者互通有無，故鋌
    而走險，其本意亦非故意出售予危害他人，依被告之上述犯
    本罪之主觀動機背景及客觀情節，其惡性不大且危害社會程
    度亦非重大，亦非以宣告最低刑度不足懲儆。
  (三)本院參酌以上各情，依被告之上開販賣情節及犯罪環境原因
    等具體情狀，認如科以本罪之最低刑度，顯屬情輕法重，在
    客觀上足以引起社會一般人之同情，且為期符合罪刑相當及
    刑罰公平比例原則，認縱使對被告宣告本罪之法定最低度刑
    猶嫌過重，爰依刑法第59條之規定，予以酌減其刑。
六、至被告及其辯護人雖另以：被告在檢察官偵查時有表示要供
    出前手，但檢察官要其至法院再為陳述，後來其前手甲○○
    經追訴販賣毒品罪，是被告得依毒品危害防制條例第17條第
    1項規定減刑云云。惟查：
  (一)按犯毒品危害防制條例第 4條第販賣毒品罪，供出毒品來源
    ，因而破獲者，依同條例第17條得減輕其刑之規定。其所稱
    「供出毒品來源，因而破獲者」，係指被告供出毒品來源之
    有關資料，諸如前手之姓名、年籍、住居所、或其他足資辨
    別之特徵等，使調查或偵查犯罪之公務員因而對之發動調查
    或偵查並破獲者而言。申言之，被告之「供出毒品來源」，
    與調查或偵查犯罪之公務員對之發動調查或偵查並進而破獲
    之間，論理上須具有先後且相當的因果關係，非謂被告一有
    「自白」、「指認」毒品來源之人，而破獲在後，即得依上
    開規定予以減刑。若被告供出毒品來源者之前，調查或偵查
    犯罪之公務員已有確切之證據，足以合理之懷疑被告所供販
    賣毒品來源之人，則嗣後之破獲與被告之「供出毒品來源」
    間，即欠缺先後且相當的因果關係，自不得適用上開規定予
    以減刑（最高法院97年度台上字第1475號判決參照）。
  (二)查被告經檢察官於97年2月15日及97年3月27日二次偵訊時均
    矢口否認有販賣海洛因予黃健展、謝文柱、張銘德及黃三郎
    等人，且經觀諸97年2月15日及97年3月27日偵訊筆錄亦無訊
    及關於毒品來源之問題，則被告當時既矢口否認犯行，豈有
    再坦承其毒品來源之可能，況被告經檢察官起訴後，於原審
    準備程序時仍迭次否認犯行，直至原審法院於98年10月14日
    審理時，被告始表示要全部認罪，並供出前手甲○○等語（
    原審卷第 143頁），再參以，被告於本院準備程序及審判期
    日時亦均自承：我在檢察官偵查時，本來有要向檢察官供出
    前手，但檢察官說已經起訴，要我到法院才說，所以我在檢
    察官那裡沒有說前手姓名是甲○○等語（本院卷(二)第50頁背
    面、第79頁），益徵被告於於97年2月15日及97年3月27日檢
    察官偵查時均未供出前手甚明。
  (三)再者，甲○○雖因另案販賣海洛因毒品案件，為警查獲，並
    經檢察官於起訴後，嗣經臺灣臺南地方法院97年度訴字第23
    37號及98年度訴字第277號於98年6月22日判處無期徒刑，現
    由本院以98年度上訴字第 883號審理中，然查獲該案甲○○
    販賣海洛因之犯行，係因該案向甲○○購買海洛因之證人莊
    智仰舉發甲○○，經聲請執行通訊監察後始查獲甲○○之犯
    行，非由被告乙○○舉發而查獲等情，此經本院向移送偵辦
    甲○○販賣毒品案件之台南縣察局白河分局查明，經該局以
    99年2月22日南縣白警偵字第09900001601號函附之職務報告
    記載綦詳（本院卷(一)第47、48頁），足見被告於原審法院98
    年10月14日審理時供出前手甲○○（原審卷第 143頁）之姓
    名前，甲○○因涉犯前開販賣海洛因毒品案件，經證人莊智
    仰之舉發，已於97年7月2日經警持搜索票甲○○住處查獲，
    嗣經檢察官於起訴後，而經臺灣臺南地方法院於98年 6月22
    日判刑在案，此有臺灣臺南地方法院97年度訴字第2337號及
    98年度訴字第 277號判決書附卷可稽，準此可見，被告在原
    審法院98年10月14日供出其毒品來源為甲○○之前，偵查機
    關早已發覺甲○○涉嫌販賣毒品，並已偵查起訴並判決在案
    ，是另案甲○○亦非因被告之供述而查獲，則甲○○涉犯上
    開販賣毒品犯行之破獲與被告之「供出毒品來源」間，自難
    謂具有先後之相當因果關係，而不得適用毒品危害防制條例
    第17條第1項之規定予以減刑。
七、末按修正後毒品危害防制條例第17條第2項固規定：「犯第4
    條至第 8條之罪於偵查『及』審判中均自白者，減輕其刑」
    。查本案被告固於原審法院及本院審理中自白全部犯行，但
    於警詢及檢察官偵查中均矢口否認犯行（見97年度偵字第27
    29號偵查卷宗第8至12頁、第26至29頁、第38至 39頁等筆錄
    ），足認其於偵查中未自白犯行，無從修正後之該條例第17
    條第2項減輕其刑之適用，附此敘明。
肆、維持原判決之理由一、原審以被告罪證明確，因而：
  (一)適用98年5月20日修正前毒品危害防制條例第4條第1項、第1
    9條第1項，刑法第2條第1項前段、第11條、第51條第 5款、
    第59條之規定
  (二)並審酌：被告乙○○不思尋正途賺取金錢，竟以販賣毒品方
    式賺取不法利潤，嚴重戕害國人身心健康，惟其於本院審理
    時，對於販賣第一級毒品之犯行均已坦承且態度良好，又其
    販賣對象僅達四人，販賣次數雖有20次，惟其所得不法利益
    之數額僅約25,200元，與大型盤商動輒以大量海洛因及安非
    他命販賣之情形有別，然其所犯之罪法定刑卻為死刑及無期
    徒刑之罪，如因此宣告本罪之最輕法定刑無期徒刑尚屬過重
    ，情輕法重，其犯罪情節衡情尚有可憫恕之處，其販賣第一
    級毒品之罪，爰援引刑法第59條規定，減輕其刑，及其素行
    狀況、品行與智識程度等一切情狀，分別量處如附表原判決
    宣告刑欄所示之刑，並定應執行刑有期徒刑十八年。
  (三)另敘明：沒收部分
  1.按犯毒品危害防制條例第4條至第9條、第12條、第13條或第
    14條第1項、第2項之罪者，其供犯罪所用或因犯罪所得之財
    物，均沒收之，如全部或一部不能沒收時，追徵其價額或以
    其財產抵償之，毒品危害防制條例第19條第 1項定有明文。
    此規定係採義務沒收主義，凡供犯罪所用或因犯罪所得之財
    物，且屬犯人所有者，均應宣告沒收。本件被告乙○○就附
    表所示販賣第一級毒品海洛之犯行，其犯罪所得為新臺幣25
    ,200元，雖未扣案，依上開規定所示，應宣告沒收之，如全
    部或一部不能沒收時，以其財產抵償之。
  2.扣案之門號0000000000號行動電話SIM卡1張、未扣案用以插
    入上開SIM卡使用之行動電話1具、未扣案之門號0000000000
    號行動電話SIM卡 1張及內插行動電話門號0000000000號SIM
    卡之行動電話 1具，係被告佔有持用作為買賣毒品之聯絡工
    具，而行動電話服務須以晶片卡（即 SIM卡）為使用介面，
    因此電信公司於出租行動電話門號予消費者使用時，即同時
    附帶提供晶片卡給消費者作為門號使用之介面，故電信公司
    接受消費者申辦門號並將該門號開通上線時，該晶片卡之所
    有權已移轉於消費者，此為眾所周知之事（最高法院97年度
    台上字第2230號、第2108號判決意旨、司法院院台廳刑一字
    第0970009760號函參照），是被告持門號0000000000、0000
    000000號 SIM卡搭配上開行動電話後與附表所示之販賣對象
    聯繫交易毒品事宜，則上開行動電話與 SIM卡即係被告所有
    供本案販賣毒品所用之物，此部份業據證人證述詳實，且被
    告亦自承在卷，並有通訊監察書、行動電話監聽譯文、錄音
    光碟各一份為憑，依上開條例所示，均應宣告沒收，又未扣
    案內插上開行動電話門號0000000000號 SIM卡使用之行動電
    話1具，及未扣案之門號0000000000號行動電話 SIM卡1張暨
    內插行動電話門號0000000000號SIM卡之行動電話1具，雖未
    扣案，然無證據證明業已滅失，是依毒品危害防制條例第19
    條第 1項之規定宣告沒收時，如全部或一部不能沒收時，均
    追徵其價額。另上開行動電話門號0000000000號SIM卡1張既
    已扣案，自無不能沒收之虞，無併諭知追徵其價額或以其財
    產抵償之必要（最高法院95年度台上字第1001、3133號判決
    意旨參照）。
  3.另扣案之注射針筒1支、燈泡1個、吸管1支、分裝袋2包等物
    ，或非被告所有，或為被告施用海洛因、安非他命之工具，
    此據被告乙○○供承在卷（詳原審卷第 142頁背面），是上
    開扣案物既無證據足認係被告所有且供本件販賣第一級毒品
    海洛因所用之物，爰不予宣告沒收，附此敘明。
二、至被告上訴意旨雖指摘量刑過重云云。惟按關於刑之量定，
    係屬實體法上賦予法院得為自由裁量之事項，倘其未有逾越
    法律所規定之範圍，或濫用其權限，即不得任意指摘為違法
    （最高法院75年台上字第7033號判例意旨參照）。又按刑事
    審判旨在實現刑罰權之分配的正義，故法院對有罪被告之科
    刑及定執行刑，應符合罪刑相當之原則，使輕重得宜，罰當
    其罪，以契合社會之法律感情，並期使個案在執行刑之量定
    上，不會有差異過大之失衡，以符合刑罰平等原則。準此，
    ，原判決參酌被告之犯罪情節，並斟酌刑法第57條所列之各
    款情狀，認被告就附表所示之各犯行應分別宣告如附表所示
    之宣告刑，並定應執行刑有期徒刑十八年，經核並未逾越法
    律所規定之範圍，亦無濫用其權限，且應足以實現刑罰權之
    公平正義，符合罪刑相當及比例原則，及符合各個個案在量
    定刑罰之平等原則，堪稱允當，被告上訴意旨指摘量刑過重
    ，自非有理。
三、綜上所述，本院經核原判決認事用法，並無不合，且量刑亦
    堪屬允當。被告上訴意旨猶執前詞，指摘原判決量刑過重，
    經查殊非足取，為無理由，應予駁回。
伍、適用之法律：刑事訴訟法第368條。
本案經檢察官趙中岳到庭執行職務。
中    華    民    國    99    年    6     月    22    日
                  刑事第五庭    審判長法  官  楊明章
                                      法  官  趙文淵
                                      法  官  蔡美美
以上正本證明與原本無異。
如不服本判決應於收受送達後10日內向本院提出上訴書狀，其未
敘述上訴理由者，並得於提起上訴後10日內向本院補提理由書（
均須按他造當事人之人數附繕本）「切勿逕送上級法院」。
                                      書記官  歐貞妙
中    華    民    國    99    年    6     月    23    日
附錄本判決論罪科刑法條
98年5月20日修正前毒品危害防制條例第4條第1項
製造、運輸、販賣第一級毒品者，處死刑或無期徒刑；處無期徒
刑者，得併科新臺幣 1 千萬元以下罰金。
附表
┌───────────────────────────────────────────────────────────┐
│                          乙○○涉嫌毒品危害防制條例犯罪事實一覽表                                                    │
├─┬───┬────┬────┬────┬──────┬────┬────────┬────────┬────┬───┤
│編│被  告│販賣時間│販賣地點│販賣對象│  交易方式  │毒品種類│交易價格、數量、│本院認定事實所憑│罪名（所│原判決│
│號│      │（民國）│        │（證人）│            │        │次數及不法所得  │之積極證據      │犯法條）│主文及│
│  │      │        │        │        │            │        │                │                │        │宣告刑│
├─┼───┼────┼────┼────┼──────┼────┼────────┼────────┼────┼───┤
│一│乙○○│96年3 月│臺南縣永│黃健展  │由黃健展分別│海洛因  │以每包海洛因新臺│1.證人黃健展之警│販賣第一│乙○○│
│  │      │初某日  │康市中山│        │以其使用之門│        │幣1,000 元之價格│  詢筆錄 (南縣歸│級毒品罪│處有期│
│  │      │        │南路砲校│        │號0000000000│        │，販賣予黃健展1 │  警偵字第097100│（毒品危│徒刑拾│
│  │      │        │附近    │        │號行動電話或│        │次1 包（重量不詳│  0406號警卷第17│害防制條│陸年；│
│  │      │        │        │        │00-0000000號│        │），不法獲利新臺│  至22頁)       │例第4條 │販賣第│
│  │      │        │        │        │地面電話，與│        │幣1,000 元。    │2.證人黃健展之偵│第1項） │一級毒│
│  │      │        │        │        │乙○○使用之│        │                │  查筆錄（97年度│        │品海洛│
│  │      │        │        │        │門號00000000│        │                │  偵字第2729號偵│        │因所得│
│  │      │        │        │        │08號等行動電│        │                │  卷第88至91頁）│        │新臺幣│
│  │      │        │        │        │話連繫，向謝│        │                │3.臺灣臺南地方法│        │壹仟元│
│  │      │        │        │        │有謀表示欲購│        │                │  院搜索票（南縣│        │沒收之│
│  │      │        │        │        │買毒品，雙方│        │                │  歸警偵字第0971│        │，如全│
│  │      │        │        │        │約至附表左列│        │                │  000406號警卷第│        │部或一│
│  │      │        │        │        │所示地點交易│        │                │  33頁）        │        │部不能│
│  │      │        │        │        │。          │        │                │4.臺南縣警察局歸│        │沒收時│
│  │      │        │        │        │            │        │                │  仁分局搜索扣押│        │，以其│
│  │      │        │        │        │            │        │                │  筆、扣押物品目│        │財產抵│
│  │      │        │        │        │            │        │                │  錄表錄（南縣歸│        │償之；│
│  │      │        │        │        │            │        │                │  警偵字第0971  │        │未扣案│
│  │      │        │        │        │            │        │                │  000406號警卷第│        │之行動│
│  │      │        │        │        │            │        │                │  34至37頁）    │        │電話壹│
│  │      │        │        │        │            │        │                │5.證人黃健展之臺│        │支、行│
│  │      │        │        │        │            │        │                │  南市警察局歸仁│        │動電話│
│  │      │        │        │        │            │        │                │  分局採擷毒品犯│        │門號09│
│  │      │        │        │        │            │        │                │  罪嫌疑人尿液送│        │154103│
│  │      │        │        │        │            │        │                │  驗編號名冊（南│        │08號SI│
│  │      │        │        │        │            │        │                │  縣歸警偵字第09│        │M卡壹 │
│  │      │        │        │        │            │        │                │  00000000號警卷│        │張沒收│
│  │      │        │        │        │            │        │                │  第24頁）      │        │，如全│
│  │      │        │        │        │            │        │                │6.證人黃健展之正│        │部或一│
│  │      │        │        │        │            │        │                │  修科技大學超微│        │部不能│
│  │      │        │        │        │            │        │                │  量研究科技中心│        │沒收時│
│  │      │        │        │        │            │        │                │  檢驗報告（南縣│        │，追徵│
│  │      │        │        │        │            │        │                │  歸警偵字第0970│        │其價額│
│  │      │        │        │        │            │        │                │  007455號警卷第│        │。    │
│  │      │        │        │        │            │        │                │  25頁）        │        │      │
│  │      │        │        │        │            │        │                │7.證人黃健展之臺│        │      │
│  │      │        │        │        │            │        │                │  灣高等法院被告│        │      │
│  │      │        │        │        │            │        │                │  前案紀錄表（原│        │      │
│  │      │        │        │        │            │        │                │  審卷第92至103 │        │      │
│  │      │        │        │        │            │        │                │  頁）          │        │      │
│  │      │        │        │        │            │        │                │8.臺灣臺南地方法│        │      │
│  │      │        │        │        │            │        │                │  院檢察署中華民│        │      │
│  │      │        │        │        │            │        │                │  國96年10月31日│        │      │
│  │      │        │        │        │            │        │                │  96年南檢瑞荒監│        │      │
│  │      │        │        │        │            │        │                │  字第002193號通│        │      │
│  │      │        │        │        │            │        │                │  訊監察書（附件│        │      │
│  │      │        │        │        │            │        │                │  1）           │        │      │
│  │      │        │        │        │            │        │                │9.被告乙○○持用│        │      │
│  │      │        │        │        │            │        │                │  門號0000000000│        │      │
│  │      │        │        │        │            │        │                │  號行動電話監聽│        │      │
│  │      │        │        │        │            │        │                │  譯文、錄音光碟│        │      │
│  │      │        │        │        │            │        │                │ （97年度偵字第 │        │      │
│  │      │        │        │        │            │        │                │  2729號偵卷第79│        │      │
│  │      │        │        │        │            │        │                │  頁）、（附件2 │        │      │
│  │      │        │        │        │            │        │                │  ）            │        │      │
│  │      │        │        │        │            │        │                │10.被告乙○○於原│        │      │
│  │      │        │        │        │            │        │                │  審審理時之自白│        │      │
│  │      │        │        │        │            │        │                │  （原審卷第138 │        │      │
│  │      │        │        │        │            │        │                │  頁背面至142 頁│        │      │
│  │      │        │        │        │            │        │                │  ）            │        │      │
│  │      ├────┼────┼────┼──────┼────┼────────┼────────┼────┼───┤
│  │      │96年3 月│同上    │同上    │同上        │同上    │以每包海洛因新臺│同上            │同上    │乙○○│
│  │      │中旬某日│        │        │            │        │幣500 元之價格，│                │        │處有期│
│  │      │        │        │        │            │        │販賣予黃健展1 次│                │        │徒刑拾│
│  │      │        │        │        │            │        │1 包（重量不詳）│                │        │陸年；│
│  │      │        │        │        │            │        │，不法獲利新臺幣│                │        │販賣第│
│  │      │        │        │        │            │        │500 元。        │                │        │一級毒│
│  │      │        │        │        │            │        │                │                │        │品海洛│
│  │      │        │        │        │            │        │                │                │        │因所得│
│  │      │        │        │        │            │        │                │                │        │新臺幣│
│  │      │        │        │        │            │        │                │                │        │伍佰元│
│  │      │        │        │        │            │        │                │                │        │沒收之│
│  │      │        │        │        │            │        │                │                │        │，如全│
│  │      │        │        │        │            │        │                │                │        │部或一│
│  │      │        │        │        │            │        │                │                │        │部不能│
│  │      │        │        │        │            │        │                │                │        │沒收時│
│  │      │        │        │        │            │        │                │                │        │，以其│
│  │      │        │        │        │            │        │                │                │        │財產抵│
│  │      │        │        │        │            │        │                │                │        │償之；│
│  │      │        │        │        │            │        │                │                │        │未扣案│
│  │      │        │        │        │            │        │                │                │        │之行動│
│  │      │        │        │        │            │        │                │                │        │電話壹│
│  │      │        │        │        │            │        │                │                │        │支、行│
│  │      │        │        │        │            │        │                │                │        │動電話│
│  │      │        │        │        │            │        │                │                │        │門號09│
│  │      │        │        │        │            │        │                │                │        │154103│
│  │      │        │        │        │            │        │                │                │        │08號SI│
│  │      │        │        │        │            │        │                │                │        │M卡壹 │
│  │      │        │        │        │            │        │                │                │        │張沒收│
│  │      │        │        │        │            │        │                │                │        │，如全│
│  │      │        │        │        │            │        │                │                │        │部或一│
│  │      │        │        │        │            │        │                │                │        │部不能│
│  │      │        │        │        │            │        │                │                │        │沒收時│
│  │      │        │        │        │            │        │                │                │        │，追徵│
│  │      │        │        │        │            │        │                │                │        │其價額│
│  │      │        │        │        │            │        │                │                │        │。    │
│  │      │        │        │        │            │        │                │                │        │      │
│  │      │        │        │        │            │        │                │                │        │      │
│  │      │        │        │        │            │        │                │                │        │      │
│  │      │        │        │        │            │        │                │                │        │      │
│  │      ├────┼────┼────┼──────┼────┼────────┼────────┼────┼───┤
│  │      │96年11月│同上    │同上    │同上        │同上    │以每包海洛因新臺│同上            │同上    │乙○○│
│  │      │初某日  │        │        │            │        │幣1,000 元之價格│                │        │處有期│
│  │      │        │        │        │            │        │，販賣予黃健展1 │                │        │徒刑拾│
│  │      │        │        │        │            │        │次1 包（重量不詳│                │        │陸年；│
│  │      │        │        │        │            │        │），不法獲利新臺│                │        │販賣第│
│  │      │        │        │        │            │        │幣1,000 元。    │                │        │一級毒│
│  │      │        │        │        │            │        │                │                │        │品海洛│
│  │      │        │        │        │            │        │                │                │        │因所得│
│  │      │        │        │        │            │        │                │                │        │新臺幣│
│  │      │        │        │        │            │        │                │                │        │壹仟元│
│  │      │        │        │        │            │        │                │                │        │沒收之│
│  │      │        │        │        │            │        │                │                │        │，如全│
│  │      │        │        │        │            │        │                │                │        │部或一│
│  │      │        │        │        │            │        │                │                │        │部不能│
│  │      │        │        │        │            │        │                │                │        │沒收時│
│  │      │        │        │        │            │        │                │                │        │，以其│
│  │      │        │        │        │            │        │                │                │        │財產抵│
│  │      │        │        │        │            │        │                │                │        │償之；│
│  │      │        │        │        │            │        │                │                │        │未扣案│
│  │      │        │        │        │            │        │                │                │        │之行動│
│  │      │        │        │        │            │        │                │                │        │電話壹│
│  │      │        │        │        │            │        │                │                │        │支、行│
│  │      │        │        │        │            │        │                │                │        │動電話│
│  │      │        │        │        │            │        │                │                │        │門號09│
│  │      │        │        │        │            │        │                │                │        │154103│
│  │      │        │        │        │            │        │                │                │        │08號SI│
│  │      │        │        │        │            │        │                │                │        │M卡壹 │
│  │      │        │        │        │            │        │                │                │        │張沒收│
│  │      │        │        │        │            │        │                │                │        │，如全│
│  │      │        │        │        │            │        │                │                │        │部或一│
│  │      │        │        │        │            │        │                │                │        │部不能│
│  │      │        │        │        │            │        │                │                │        │沒收時│
│  │      │        │        │        │            │        │                │                │        │，追徵│
│  │      │        │        │        │            │        │                │                │        │其價額│
│  │      │        │        │        │            │        │                │                │        │。    │
│  │      │        │        │        │            │        │                │                │        │      │
├─┼───┼────┼────┼────┼──────┼────┼────────┼────────┼────┼───┤
│二│乙○○│96年11月│臺南縣永│謝文柱  │由謝文柱分別│海洛因  │以每包海洛因新臺│1.證人謝文柱之警│販賣第一│乙○○│
│  │      │至12月10│康市永二│        │以其使用之門│        │幣500 至4,000 元│  詢筆錄（97年度│級毒品罪│各處有│
│  │      │日      │街口附近│        │號0000000000│        │不等之價格，每次│  偵字第2729號偵│（毒品危│期徒刑│
│  │      │        │等處    │        │號、        │        │1包 （重量不詳）│  卷第40至47頁）│害防制條│拾陸年│
│  │      │        │        │        │0000000000號│        │，販賣予謝文柱9 │2.證人謝文柱之偵│例第4條 │；販賣│
│  │      │        │        │        │、0000000000│        │次，不法獲利約新│  查筆錄（97年度│第1項） │第一級│
│  │      │        │        │        │號行動電話，│        │臺幣15,000元（依│  偵字第2729號偵│（共9罪 │毒品海│
│  │      │        │        │        │與乙○○使用│        │證人謝文柱證述除│  卷第54至59頁）│）      │洛因所│
│  │      │        │        │        │之門號      │        │96年12月所購買二│3.臺灣臺南地方法│        │得新臺│
│  │      │        │        │        │0000000000  │        │次可確定為4,000 │  院搜索票（南縣│        │幣壹萬│
│  │      │        │        │        │號、        │        │元外，其餘七次每│  歸警偵字第0971│        │伍仟元│
│  │      │        │        │        │0000000000號│        │次購買金額1,000 │  000406號警卷第│        │沒收之│
│  │      │        │        │        │行動電話連繫│        │元至4,000元不等 │  33頁）        │        │，如全│
│  │      │        │        │        │，向乙○○表│        │，則本於罪疑惟輕│4.臺南縣警察局歸│        │部或一│
│  │      │        │        │        │示欲購買毒品│        │之原則，本院認定│  仁分局搜索扣押│        │部不能│
│  │      │        │        │        │，雙方約至附│        │另七次每次購買金│  筆、扣押物品目│        │沒收時│
│  │      │        │        │        │表左列所示地│        │額為1,000元為有 │  錄表錄（南縣歸│        │，以其│
│  │      │        │        │        │點交易。    │        │利於被告，是九次│  警偵字第0971  │        │財產抵│
│  │      │        │        │        │            │        │合計所得金額為15│  000406號警卷第│        │償之；│
│  │      │        │        │        │            │        │,000元）        │  34至37頁）    │        │扣案行│
│  │      │        │        │        │            │        │                │5.證人謝文柱之臺│        │動電話│
│  │      │        │        │        │            │        │                │  灣高等法院被告│        │門號09│
│  │      │        │        │        │            │        │                │  前案紀錄表（本│        │160924│
│  │      │        │        │        │            │        │                │  院卷第88至91頁│        │15號SI│
│  │      │        │        │        │            │        │                │  ）            │        │M卡壹 │
│  │      │        │        │        │            │        │                │6.臺灣臺南地方法│        │張、未│
│  │      │        │        │        │            │        │                │  院檢察署中華民│        │扣案之│
│  │      │        │        │        │            │        │                │  國96年11月30日│        │行動電│
│  │      │        │        │        │            │        │                │  96年南檢瑞荒監│        │話貳支│
│  │      │        │        │        │            │        │                │ （續）字第     │        │、行動│
│  │      │        │        │        │            │        │                │  002426號通訊監│        │電話門│
│  │      │        │        │        │            │        │                │  察書（附件1） │        │號0915│
│  │      │        │        │        │            │        │                │7.被告乙○○持用│        │410308│
│  │      │        │        │        │            │        │                │  門號0000000000│        │號SIM │
│  │      │        │        │        │            │        │                │  號行動電話監聽│        │卡壹張│
│  │      │        │        │        │            │        │                │  譯文、錄音光碟│        │均沒收│
│  │      │        │        │        │            │        │                │ （南縣歸警偵字 │        │之，其│
│  │      │        │        │        │            │        │                │  第0000000000號│        │中未扣│
│  │      │        │        │        │            │        │                │  警卷第59頁）、│        │案之行│
│  │      │        │        │        │            │        │                │  （附件2）     │        │動電話│
│  │      │        │        │        │            │        │                │8.被告乙○○持用│        │貳支、│
│  │      │        │        │        │            │        │                │  門號0000000000│        │行動電│
│  │      │        │        │        │            │        │                │  號行動電話監聽│        │話門號│
│  │      │        │        │        │            │        │                │  譯文、錄音光碟│        │091541│
│  │      │        │        │        │            │        │                │ （97年度偵字第 │        │0308號│
│  │      │        │        │        │            │        │                │  2729號偵卷第49│        │SIM卡 │
│  │      │        │        │        │            │        │                │  至50頁）、（附│        │壹張，│
│  │      │        │        │        │            │        │                │  件3）         │        │如全部│
│  │      │        │        │        │            │        │                │9.被告乙○○於原│        │或一部│
│  │      │        │        │        │            │        │                │  審審理時之自白│        │不能沒│
│  │      │        │        │        │            │        │                │  （原審卷第138 │        │收時，│
│  │      │        │        │        │            │        │                │  頁背面至142 頁│        │追徵其│
│  │      │        │        │        │            │        │                │  ）            │        │價額。│
├─┼───┼────┼────┼────┼──────┼────┼────────┼────────┼────┼───┤
│三│乙○○│96年12月│乙○○位│張銘德  │由張銘德以  │海洛因  │以每包海洛因新臺│1.證人張銘德之警│販賣第一│乙○○│
│  │      │7日     │於臺南縣│        │0000000000號│        │幣1,000 元之價格│  詢筆錄（南縣歸│級毒品罪│處有期│
│  │      │        │永康市永│        │行動電話與謝│        │，每次1 包（重量│  警偵字第097100│（毒品危│徒刑拾│
│  │      │        │二街376 │        │有謀使用之  │        │不詳），販賣予張│  0406號警卷第12│害防制條│陸年；│
│  │      │        │巷9 號住│        │0000000000門│        │銘德1 次，不法獲│  至16頁）      │例第4條 │販賣第│
│  │      │        │處      │        │號行動電話連│        │利約新臺幣1,000 │2.證人張銘德之偵│第1項） │一級毒│
│  │      │        │        │        │繫，向乙○○│        │元              │  查筆錄（97年度│（1罪） │品海洛│
│  │      │        │        │        │表示欲購買毒│        │                │  毒偵字第499 號│        │因所得│
│  │      │        │        │        │品，雙方約至│        │                │  偵卷第7至8頁）│        │新臺幣│
│  │      │        │        │        │附表左列所示│        │                │3.臺灣臺南地方法│        │壹仟元│
│  │      │        │        │        │地點交易。  │        │                │  院搜索票（南縣│        │沒收之│
│  │      │        │        │        │            │        │                │  歸警偵字第0971│        │，如全│
│  │      │        │        │        │            │        │                │  000406號警卷第│        │部或一│
│  │      │        │        │        │            │        │                │  33頁）        │        │部不能│
│  │      │        │        │        │            │        │                │4.臺南縣警察局歸│        │沒收時│
│  │      │        │        │        │            │        │                │  仁分局搜索扣押│        │，以其│
│  │      │        │        │        │            │        │                │  筆、扣押物品目│        │財產抵│
│  │      │        │        │        │            │        │                │  錄表錄（南縣歸│        │償之；│
│  │      │        │        │        │            │        │                │  警偵字第0971  │        │扣案行│
│  │      │        │        │        │            │        │                │  000406號警卷第│        │動電話│
│  │      │        │        │        │            │        │                │  34至37頁）    │        │門號09│
│  │      │        │        │        │            │        │                │5.證人張銘德之臺│        │160924│
│  │      │        │        │        │            │        │                │  南市警察局歸仁│        │15號SI│
│  │      │        │        │        │            │        │                │  分局採擷毒品犯│        │M卡壹 │
│  │      │        │        │        │            │        │                │  罪嫌疑人尿液送│        │張、未│
│  │      │        │        │        │            │        │                │  驗編號名冊（南│        │扣案之│
│  │      │        │        │        │            │        │                │  縣歸警偵字第09│        │行動電│
│  │      │        │        │        │            │        │                │  00000000號警卷│        │話壹支│
│  │      │        │        │        │            │        │                │  第89頁）      │        │均沒收│
│  │      │        │        │        │            │        │                │6.證人張銘德之正│        │之，其│
│  │      │        │        │        │            │        │                │  修科技大學超微│        │中未扣│
│  │      │        │        │        │            │        │                │  量研究科技中心│        │案之行│
│  │      │        │        │        │            │        │                │  檢驗報告（南縣│        │動電話│
│  │      │        │        │        │            │        │                │  歸警偵字第0970│        │壹支，│
│  │      │        │        │        │            │        │                │  007455號警卷第│        │如不能│
│  │      │        │        │        │            │        │                │  90頁）        │        │沒收時│
│  │      │        │        │        │            │        │                │7.證人張銘德之臺│        │，追徵│
│  │      │        │        │        │            │        │                │  灣高等法院被告│        │其價額│
│  │      │        │        │        │            │        │                │  前案紀錄表（原│        │。    │
│  │      │        │        │        │            │        │                │  審卷第76至87頁│        │      │
│  │      │        │        │        │            │        │                │  ）            │        │      │
│  │      │        │        │        │            │        │                │8.臺灣臺南地方法│        │      │
│  │      │        │        │        │            │        │                │  院檢察署中華民│        │      │
│  │      │        │        │        │            │        │                │  國96年11月30日│        │      │
│  │      │        │        │        │            │        │                │  96年南檢瑞荒監│        │      │
│  │      │        │        │        │            │        │                │ （續）字第     │        │      │
│  │      │        │        │        │            │        │                │  002426號通訊監│        │      │
│  │      │        │        │        │            │        │                │  察書（附件1） │        │      │
│  │      │        │        │        │            │        │                │9.被告乙○○持用│        │      │
│  │      │        │        │        │            │        │                │  門號0000000000│        │      │
│  │      │        │        │        │            │        │                │  號行動電話監聽│        │      │
│  │      │        │        │        │            │        │                │  譯文、錄音光碟│        │      │
│  │      │        │        │        │            │        │                │  （南縣歸警偵字│        │      │
│  │      │        │        │        │            │        │                │  第0000000000號│        │      │
│  │      │        │        │        │            │        │                │  警卷第91至92頁│        │      │
│  │      │        │        │        │            │        │                │  ）、（附件3） │        │      │
│  │      │        │        │        │            │        │                │10.被告乙○○於原│        │      │
│  │      │        │        │        │            │        │                │  審審理時之自白│        │      │
│  │      │        │        │        │            │        │                │  （原審卷第138 │        │      │
│  │      │        │        │        │            │        │                │  頁背面至142 頁│        │      │
│  │      │        │        │        │            │        │                │  ）            │        │      │
├─┼───┼────┼────┼────┼──────┼────┼────────┼────────┼────┼───┤
│四│乙○○│96年12月│臺南縣永│黃三郎  │由黃三郎以其│海洛因  │以每包海洛因新臺│1.證人黃三郎之警│販賣第一│乙○○│
│  │      │7 日    │康市永二│        │使用之門號  │        │幣700元之價格， │  詢筆錄（97年度│級毒品罪│處有期│
│  │      │        │街口附近│        │0000000000號│        │販賣予黃三郎1次1│  偵字第2729號偵│（毒品危│徒刑拾│
│  │      │        │巷子內等│        │行動電話，與│        │包（重量不詳），│  卷第93至100頁 │害防制條│陸年；│
│  │      │        │處      │        │乙○○使用之│        │不法獲利新臺幣  │  ）            │例第4條 │販賣第│
│  │      │        │        │        │門號00000000│        │700元。         │2.證人黃三郎之偵│第1項） │一級毒│
│  │      │        │        │        │15號行動電話│        │                │  查筆錄（97年度│        │品海洛│
│  │      │        │        │        │連繫，向謝有│        │                │  偵字第2729號偵│        │因所得│
│  │      │        │        │        │謀表示欲購買│        │                │  卷第109至114頁│        │新臺幣│
│  │      │        │        │        │毒品，雙方約│        │                │  ）            │        │柒佰元│
│  │      │        │        │        │至附表左列所│        │                │3.臺灣臺南地方法│        │沒收之│
│  │      │        │        │        │示地點交易。│        │                │  院搜索票（南縣│        │，如全│
│  │      │        │        │        │            │        │                │  歸警偵字第0971│        │部或一│
│  │      │        │        │        │            │        │                │  000406號警卷第│        │部不能│
│  │      │        │        │        │            │        │                │  33頁）        │        │沒收時│
│  │      │        │        │        │            │        │                │4.臺南縣警察局歸│        │，以其│
│  │      │        │        │        │            │        │                │  仁分局搜索扣押│        │財產抵│
│  │      │        │        │        │            │        │                │  筆、扣押物品目│        │償之；│
│  │      │        │        │        │            │        │                │  錄表錄（南縣歸│        │扣案行│
│  │      │        │        │        │            │        │                │  警偵字第0971  │        │動電話│
│  │      │        │        │        │            │        │                │  000406號警卷第│        │門號09│
│  │      │        │        │        │            │        │                │  34至37頁）    │        │160924│
│  │      │        │        │        │            │        │                │5.證人黃三郎之臺│        │15號SI│
│  │      │        │        │        │            │        │                │  灣高等法院被告│        │M卡壹 │
│  │      │        │        │        │            │        │                │  前案紀錄表（原│        │張、未│
│  │      │        │        │        │            │        │                │  審卷第75頁）  │        │扣案之│
│  │      │        │        │        │            │        │                │6.臺灣臺南地方法│        │行動電│
│  │      │        │        │        │            │        │                │  院檢察署中華民│        │話壹支│
│  │      │        │        │        │            │        │                │  國96年11月30日│        │均沒收│
│  │      │        │        │        │            │        │                │  96年南檢瑞荒監│        │之，其│
│  │      │        │        │        │            │        │                │ （續）字第     │        │中未扣│
│  │      │        │        │        │            │        │                │  002426號通訊監│        │案之行│
│  │      │        │        │        │            │        │                │  察書（附件1） │        │動電話│
│  │      │        │        │        │            │        │                │7.被告乙○○持用│        │壹支，│
│  │      │        │        │        │            │        │                │  門號0000000000│        │如不能│
│  │      │        │        │        │            │        │                │  號行動電話監聽│        │沒收時│
│  │      │        │        │        │            │        │                │  譯文、錄音光碟│        │，追徵│
│  │      │        │        │        │            │        │                │  （97年度偵字第│        │其價額│
│  │      │        │        │        │            │        │                │  2729號偵卷第  │        │。    │
│  │      │        │        │        │            │        │                │  101至102頁）、│        │      │
│  │      │        │        │        │            │        │                │  （附件4）     │        │      │
│  │      │        │        │        │            │        │                │8.被告乙○○於原│        │      │
│  │      │        │        │        │            │        │                │  審審理時之自白│        │      │
│  │      │        │        │        │            │        │                │  （原審卷第138 │        │      │
│  │      │        │        │        │            │        │                │  頁背面至142 頁│        │      │
│  │      │        │        │        │            │        │                │  ）            │        │      │
│  │      ├────┼────┼────┼──────┼────┼────────┼────────┼────┼───┤
│  │      │96年12月│同上    │同上    │同上        │同上    │以每包海洛因新臺│同上            │同上    │乙○○│
│  │      │8日     │        │        │            │        │幣1,000 元之價格│                │        │處有期│
│  │      │        │        │        │            │        │，販賣予黃三郎1 │                │        │徒刑拾│
│  │      │        │        │        │            │        │次1 包（重量不詳│                │        │陸年；│
│  │      │        │        │        │            │        │），不法獲利新臺│                │        │販賣第│
│  │      │        │        │        │            │        │幣1,000 元。    │                │        │一級毒│
│  │      │        │        │        │            │        │                │                │        │品海洛│
│  │      │        │        │        │            │        │                │                │        │因所得│
│  │      │        │        │        │            │        │                │                │        │新臺幣│
│  │      │        │        │        │            │        │                │                │        │壹仟元│
│  │      │        │        │        │            │        │                │                │        │沒收之│
│  │      │        │        │        │            │        │                │                │        │，如全│
│  │      │        │        │        │            │        │                │                │        │部或一│
│  │      │        │        │        │            │        │                │                │        │部不能│
│  │      │        │        │        │            │        │                │                │        │沒收時│
│  │      │        │        │        │            │        │                │                │        │，以其│
│  │      │        │        │        │            │        │                │                │        │財產抵│
│  │      │        │        │        │            │        │                │                │        │償之；│
│  │      │        │        │        │            │        │                │                │        │扣案行│
│  │      │        │        │        │            │        │                │                │        │動電話│
│  │      │        │        │        │            │        │                │                │        │門號09│
│  │      │        │        │        │            │        │                │                │        │160924│
│  │      │        │        │        │            │        │                │                │        │15號SI│
│  │      │        │        │        │            │        │                │                │        │M卡壹 │
│  │      │        │        │        │            │        │                │                │        │張、未│
│  │      │        │        │        │            │        │                │                │        │扣案之│
│  │      │        │        │        │            │        │                │                │        │行動電│
│  │      │        │        │        │            │        │                │                │        │話壹支│
│  │      │        │        │        │            │        │                │                │        │均沒收│
│  │      │        │        │        │            │        │                │                │        │之，其│
│  │      │        │        │        │            │        │                │                │        │中未扣│
│  │      │        │        │        │            │        │                │                │        │案之行│
│  │      │        │        │        │            │        │                │                │        │動電話│
│  │      │        │        │        │            │        │                │                │        │壹支，│
│  │      │        │        │        │            │        │                │                │        │如不能│
│  │      │        │        │        │            │        │                │                │        │沒收時│
│  │      │        │        │        │            │        │                │                │        │，追徵│
│  │      │        │        │        │            │        │                │                │        │其價額│
│  │      │        │        │        │            │        │                │                │        │。    │
│  │      │        │        │        │            │        │                │                │        │      │
│  │      │        │        │        │            │        │                │                │        │      │
│  │      │        │        │        │            │        │                │                │        │      │
│  │      ├────┼────┼────┼──────┼────┼────────┼────────┼────┼───┤
│  │      │96年12月│同上    │同上    │同上        │同上    │以每包海洛因新臺│同上            │同上    │乙○○│
│  │      │9日     │        │        │            │        │幣1,000 元之價格│                │        │處有期│
│  │      │        │        │        │            │        │，販賣予黃三郎1 │                │        │徒刑拾│
│  │      │        │        │        │            │        │次1 包（重量不詳│                │        │陸年；│
│  │      │        │        │        │            │        │），不法獲利新臺│                │        │販賣第│
│  │      │        │        │        │            │        │幣1,000 元。    │                │        │一級毒│
│  │      │        │        │        │            │        │                │                │        │品海洛│
│  │      │        │        │        │            │        │                │                │        │因所得│
│  │      │        │        │        │            │        │                │                │        │新臺幣│
│  │      │        │        │        │            │        │                │                │        │壹仟元│
│  │      │        │        │        │            │        │                │                │        │沒收之│
│  │      │        │        │        │            │        │                │                │        │，如全│
│  │      │        │        │        │            │        │                │                │        │部或一│
│  │      │        │        │        │            │        │                │                │        │部不能│
│  │      │        │        │        │            │        │                │                │        │沒收時│
│  │      │        │        │        │            │        │                │                │        │，以其│
│  │      │        │        │        │            │        │                │                │        │財產抵│
│  │      │        │        │        │            │        │                │                │        │償之；│
│  │      │        │        │        │            │        │                │                │        │扣案行│
│  │      │        │        │        │            │        │                │                │        │動電話│
│  │      │        │        │        │            │        │                │                │        │門號09│
│  │      │        │        │        │            │        │                │                │        │160924│
│  │      │        │        │        │            │        │                │                │        │15號SI│
│  │      │        │        │        │            │        │                │                │        │M卡壹 │
│  │      │        │        │        │            │        │                │                │        │張、未│
│  │      │        │        │        │            │        │                │                │        │扣案之│
│  │      │        │        │        │            │        │                │                │        │行動電│
│  │      │        │        │        │            │        │                │                │        │話壹支│
│  │      │        │        │        │            │        │                │                │        │均沒收│
│  │      │        │        │        │            │        │                │                │        │之，其│
│  │      │        │        │        │            │        │                │                │        │中未扣│
│  │      │        │        │        │            │        │                │                │        │案之行│
│  │      │        │        │        │            │        │                │                │        │動電話│
│  │      │        │        │        │            │        │                │                │        │壹支，│
│  │      │        │        │        │            │        │                │                │        │如不能│
│  │      │        │        │        │            │        │                │                │        │沒收時│
│  │      │        │        │        │            │        │                │                │        │，追徵│
│  │      │        │        │        │            │        │                │                │        │其價額│
│  │      │        │        │        │            │        │                │                │        │。    │
│  │      │        │        │        │            │        │                │                │        │      │
│  │      │        │        │        │            │        │                │                │        │      │
│  │      │        │        │        │            │        │                │                │        │      │
│  │      ├────┼────┼────┼──────┼────┼────────┼────────┼────┼───┤
│  │      │96年12月│同上    │同上    │同上        │同上    │以每包海洛因新臺│同上            │同上    │乙○○│
│  │      │10日    │        │        │            │        │幣1,000 元之價格│                │        │處有期│
│  │      │        │        │        │            │        │，販賣予黃三郎1 │                │        │徒刑拾│
│  │      │        │        │        │            │        │次1 包（重量不詳│                │        │陸年；│
│  │      │        │        │        │            │        │），不法獲利新臺│                │        │販賣第│
│  │      │        │        │        │            │        │幣1,000 元。    │                │        │一級毒│
│  │      │        │        │        │            │        │                │                │        │品海洛│
│  │      │        │        │        │            │        │                │                │        │因所得│
│  │      │        │        │        │            │        │                │                │        │新臺幣│
│  │      │        │        │        │            │        │                │                │        │壹仟元│
│  │      │        │        │        │            │        │                │                │        │沒收之│
│  │      │        │        │        │            │        │                │                │        │，如全│
│  │      │        │        │        │            │        │                │                │        │部或一│
│  │      │        │        │        │            │        │                │                │        │部不能│
│  │      │        │        │        │            │        │                │                │        │沒收時│
│  │      │        │        │        │            │        │                │                │        │，以其│
│  │      │        │        │        │            │        │                │                │        │財產抵│
│  │      │        │        │        │            │        │                │                │        │償之；│
│  │      │        │        │        │            │        │                │                │        │扣案行│
│  │      │        │        │        │            │        │                │                │        │動電話│
│  │      │        │        │        │            │        │                │                │        │門號09│
│  │      │        │        │        │            │        │                │                │        │160924│
│  │      │        │        │        │            │        │                │                │        │15號SI│
│  │      │        │        │        │            │        │                │                │        │M卡壹 │
│  │      │        │        │        │            │        │                │                │        │張、未│
│  │      │        │        │        │            │        │                │                │        │扣案之│
│  │      │        │        │        │            │        │                │                │        │行動電│
│  │      │        │        │        │            │        │                │                │        │話壹支│
│  │      │        │        │        │            │        │                │                │        │均沒收│
│  │      │        │        │        │            │        │                │                │        │之，其│
│  │      │        │        │        │            │        │                │                │        │中未扣│
│  │      │        │        │        │            │        │                │                │        │案之行│
│  │      │        │        │        │            │        │                │                │        │動電話│
│  │      │        │        │        │            │        │                │                │        │壹支，│
│  │      │        │        │        │            │        │                │                │        │如不能│
│  │      │        │        │        │            │        │                │                │        │沒收時│
│  │      │        │        │        │            │        │                │                │        │，追徵│
│  │      │        │        │        │            │        │                │                │        │其價額│
│  │      │        │        │        │            │        │                │                │        │。    │
│  │      │        │        │        │            │        │                │                │        │      │
│  │      │        │        │        │            │        │                │                │        │      │
│  │      │        │        │        │            │        │                │                │        │      │
│  │      ├────┼────┼────┼──────┼────┼────────┼────────┼────┼───┤
│  │      │96年12月│同上    │同上    │同上        │同上    │以每包海洛因新臺│同上            │同上    │乙○○│
│  │      │12日    │        │        │            │        │幣1,000 元之價格│                │        │處有期│
│  │      │        │        │        │            │        │，販賣予黃三郎1 │                │        │徒刑拾│
│  │      │        │        │        │            │        │次1 包（重量不詳│                │        │陸年；│
│  │      │        │        │        │            │        │），不法獲利新臺│                │        │販賣第│
│  │      │        │        │        │            │        │幣1,000 元。    │                │        │一級毒│
│  │      │        │        │        │            │        │                │                │        │品海洛│
│  │      │        │        │        │            │        │                │                │        │因所得│
│  │      │        │        │        │            │        │                │                │        │新臺幣│
│  │      │        │        │        │            │        │                │                │        │壹仟元│
│  │      │        │        │        │            │        │                │                │        │沒收之│
│  │      │        │        │        │            │        │                │                │        │，如全│
│  │      │        │        │        │            │        │                │                │        │部或一│
│  │      │        │        │        │            │        │                │                │        │部不能│
│  │      │        │        │        │            │        │                │                │        │沒收時│
│  │      │        │        │        │            │        │                │                │        │，以其│
│  │      │        │        │        │            │        │                │                │        │財產抵│
│  │      │        │        │        │            │        │                │                │        │償之；│
│  │      │        │        │        │            │        │                │                │        │扣案行│
│  │      │        │        │        │            │        │                │                │        │動電話│
│  │      │        │        │        │            │        │                │                │        │門號09│
│  │      │        │        │        │            │        │                │                │        │160924│
│  │      │        │        │        │            │        │                │                │        │15號SI│
│  │      │        │        │        │            │        │                │                │        │M卡壹 │
│  │      │        │        │        │            │        │                │                │        │張、未│
│  │      │        │        │        │            │        │                │                │        │扣案之│
│  │      │        │        │        │            │        │                │                │        │行動電│
│  │      │        │        │        │            │        │                │                │        │話壹支│
│  │      │        │        │        │            │        │                │                │        │均沒收│
│  │      │        │        │        │            │        │                │                │        │之，其│
│  │      │        │        │        │            │        │                │                │        │中未扣│
│  │      │        │        │        │            │        │                │                │        │案之行│
│  │      │        │        │        │            │        │                │                │        │動電話│
│  │      │        │        │        │            │        │                │                │        │壹支，│
│  │      │        │        │        │            │        │                │                │        │如不能│
│  │      │        │        │        │            │        │                │                │        │沒收時│
│  │      │        │        │        │            │        │                │                │        │，追徵│
│  │      │        │        │        │            │        │                │                │        │其價額│
│  │      │        │        │        │            │        │                │                │        │。    │
│  │      │        │        │        │            │        │                │                │        │      │
│  │      │        │        │        │            │        │                │                │        │      │
│  │      │        │        │        │            │        │                │                │        │      │
│  │      ├────┼────┼────┼──────┼────┼────────┼────────┼────┼───┤
│  │      │96年12月│同上    │同上    │同上        │同上    │以每包海洛因新臺│同上            │同上    │乙○○│
│  │      │20日    │        │        │            │        │幣1,000 元之價格│                │        │處有期│
│  │      │        │        │        │            │        │，販賣予黃三郎1 │                │        │徒刑拾│
│  │      │        │        │        │            │        │次1 包（重量不詳│                │        │陸年；│
│  │      │        │        │        │            │        │），不法獲利新臺│                │        │販賣第│
│  │      │        │        │        │            │        │幣1,000 元。    │                │        │一級毒│
│  │      │        │        │        │            │        │                │                │        │品海洛│
│  │      │        │        │        │            │        │                │                │        │因所得│
│  │      │        │        │        │            │        │                │                │        │新臺幣│
│  │      │        │        │        │            │        │                │                │        │壹仟元│
│  │      │        │        │        │            │        │                │                │        │沒收之│
│  │      │        │        │        │            │        │                │                │        │，如全│
│  │      │        │        │        │            │        │                │                │        │部或一│
│  │      │        │        │        │            │        │                │                │        │部不能│
│  │      │        │        │        │            │        │                │                │        │沒收時│
│  │      │        │        │        │            │        │                │                │        │，以其│
│  │      │        │        │        │            │        │                │                │        │財產抵│
│  │      │        │        │        │            │        │                │                │        │償之；│
│  │      │        │        │        │            │        │                │                │        │扣案行│
│  │      │        │        │        │            │        │                │                │        │動電話│
│  │      │        │        │        │            │        │                │                │        │門號09│
│  │      │        │        │        │            │        │                │                │        │160924│
│  │      │        │        │        │            │        │                │                │        │15號SI│
│  │      │        │        │        │            │        │                │                │        │M卡壹 │
│  │      │        │        │        │            │        │                │                │        │張、未│
│  │      │        │        │        │            │        │                │                │        │扣案之│
│  │      │        │        │        │            │        │                │                │        │行動電│
│  │      │        │        │        │            │        │                │                │        │話壹支│
│  │      │        │        │        │            │        │                │                │        │均沒收│
│  │      │        │        │        │            │        │                │                │        │之，其│
│  │      │        │        │        │            │        │                │                │        │中未扣│
│  │      │        │        │        │            │        │                │                │        │案之行│
│  │      │        │        │        │            │        │                │                │        │動電話│
│  │      │        │        │        │            │        │                │                │        │壹支，│
│  │      │        │        │        │            │        │                │                │        │如不能│
│  │      │        │        │        │            │        │                │                │        │沒收時│
│  │      │        │        │        │            │        │                │                │        │，追徵│
│  │      │        │        │        │            │        │                │                │        │其價額│
│  │      │        │        │        │            │        │                │                │        │。    │
│  │      │        │        │        │            │        │                │                │        │      │
│  │      │        │        │        │            │        │                │                │        │      │
│  │      │        │        │        │            │        │                │                │        │      │
│  │      ├────┼────┼────┼──────┼────┼────────┼────────┼────┼───┤
│  │      │96年12月│同上    │同上    │同上        │同上    │以每包海洛因新臺│同上            │同上    │乙○○│
│  │      │25日    │        │        │            │        │幣1,000 元之價格│                │        │處有期│
│  │      │        │        │        │            │        │，販賣予黃三郎1 │                │        │徒刑拾│
│  │      │        │        │        │            │        │次1 包（重量不詳│                │        │陸年；│
│  │      │        │        │        │            │        │），不法獲利新臺│                │        │販賣第│
│  │      │        │        │        │            │        │幣1,000 元。    │                │        │一級毒│
│  │      │        │        │        │            │        │                │                │        │品海洛│
│  │      │        │        │        │            │        │                │                │        │因所得│
│  │      │        │        │        │            │        │                │                │        │新臺幣│
│  │      │        │        │        │            │        │                │                │        │壹仟元│
│  │      │        │        │        │            │        │                │                │        │沒收之│
│  │      │        │        │        │            │        │                │                │        │，如全│
│  │      │        │        │        │            │        │                │                │        │部或一│
│  │      │        │        │        │            │        │                │                │        │部不能│
│  │      │        │        │        │            │        │                │                │        │沒收時│
│  │      │        │        │        │            │        │                │                │        │，以其│
│  │      │        │        │        │            │        │                │                │        │財產抵│
│  │      │        │        │        │            │        │                │                │        │償之；│
│  │      │        │        │        │            │        │                │                │        │扣案行│
│  │      │        │        │        │            │        │                │                │        │動電話│
│  │      │        │        │        │            │        │                │                │        │門號09│
│  │      │        │        │        │            │        │                │                │        │160924│
│  │      │        │        │        │            │        │                │                │        │15號SI│
│  │      │        │        │        │            │        │                │                │        │M卡壹 │
│  │      │        │        │        │            │        │                │                │        │張、未│
│  │      │        │        │        │            │        │                │                │        │扣案之│
│  │      │        │        │        │            │        │                │                │        │行動電│
│  │      │        │        │        │            │        │                │                │        │話壹支│
│  │      │        │        │        │            │        │                │                │        │均沒收│
│  │      │        │        │        │            │        │                │                │        │之，其│
│  │      │        │        │        │            │        │                │                │        │中未扣│
│  │      │        │        │        │            │        │                │                │        │案之行│
│  │      │        │        │        │            │        │                │                │        │動電話│
│  │      │        │        │        │            │        │                │                │        │壹支，│
│  │      │        │        │        │            │        │                │                │        │如不能│
│  │      │        │        │        │            │        │                │                │        │沒收時│
│  │      │        │        │        │            │        │                │                │        │，追徵│
│  │      │        │        │        │            │        │                │                │        │其價額│
│  │      │        │        │        │            │        │                │                │        │。    │
│  │      │        │        │        │            │        │                │                │        │      │
│  │      │        │        │        │            │        │                │                │        │      │
│  │      │        │        │        │            │        │                │                │        │      │
├─┼───┼────┼────┼────┼──────┼────┼────────┼────────┼────┴───┤
│  │      │        │        │        │            │        │合計：25,200 元 │                │                │
└─┴───┴────┴────┴────┴──────┴────┴────────┴────────┴────────┘

司法院資訊處製作；財團法人民間司法改革基金會備份。
